【裁判字號】    98,審交訴,292
【裁判日期】    990430
【裁判案由】    業務過失致死
【裁判全文】
臺灣高雄地方法院刑事判決           98年度審交訴字第292號
公  訴  人  臺灣高雄地方法院檢察署檢察官
被      告  乙○○
選任辯護人  焦文城律師
            施秉慧律師
上列被告因業務過失致死案件，經檢察官提起公訴（98年度偵字
第8555號），因被告於準備程序進行中就被訴事實為有罪之陳述
，經本院告以簡式審判程序之旨，並聽取被告與公訴人之意見後
，合議裁定由受命法官獨任依簡式審判程序審理，判決如下：
    主  文
乙○○犯業務過失致人於死罪，處有期徒刑捌月。
    事  實
一、乙○○考領有職業聯結車之駕駛執照，擔任杰克交通股份有
    限公司司機，為從事駕駛曳引車業務之人，其於民國98年3
    月9 日上午9 時50分許，駕駛車號398-KM號曳引車，沿高雄
    市前金區市○○路由北往南方向行駛，途經該路段與五福三
    路交岔路口欲左轉五福三路時，本應注意汽車行駛時，駕駛
    人應注意車前狀況，並隨時採取必要之安全措施，而依當時
    日間天氣晴、柏油路面乾燥、無缺陷、無障礙物，視距良好
    等狀況，且依其智識、經驗及能力，並無不能注意之情事，
    竟疏未注意貿然左轉，致其所駕駛之曳引車左前車頭撞及欲
    由北往南方向穿越五福三路口之章權，章權因而倒地，並受
    有頭部外傷併顱骨骨折及顱內出血之傷害，經送至阮綜合醫
    院（高雄市苓雅區○○○路162 號）急救，仍於同年3 月12
    日上午5 時15分不治死亡。乙○○於肇事後留在現場，並向
    據報前往之員警坦承肇事犯罪，自首並接受裁判。
二、案經章權之子甲○○訴由高雄市政府警察局苓雅分局移請臺
    灣高雄地方法院檢察署檢察官偵查起訴。
    理  由
一、本件被告乙○○所犯係死刑、無期徒刑、最輕本刑為三年以
    上有期徒刑及高等法院管轄第一審案件以外之罪，被告於本
    院行準備程序時，就被訴事實為有罪之陳述，經告以簡式審
    判程序之旨，並聽取檢察官、被告之意見後，本院依刑事訴
    訟法第273 條之1 規定，裁定本件由受命法官獨任進行簡式
    審判程序，合先敘明。
二、被告對其考領有職業聯結車之駕駛執照，為從事駕駛曳引車
    業務之人，於前開時、地，因駕車疏失肇致車禍事故致章權
    受有頭部外傷而死亡之結果，已坦承不諱，並有道路交通事
    故現場圖、道路交通事故調查報告表（一）、（二）、高雄
    市政府警察局交通大隊事故談話紀錄表、阮綜合醫院之診斷
    證明書各1 份及事故現場照片4 幀在卷可稽，足認被告自白
    與事實相符。又汽車行駛時，駕駛人應注意車前狀況，並隨
    時採取必要之安全措施，道路交通安全規則第94條第3 項定
    有明文，被告駕駛車輛於道路，且考領有適當之駕駛執照，
    本應遵守前開交通安全規則，且依卷附道路交通事故調查報
    告表（一）所載，本件車禍事故發生當時日間天氣晴、柏油
    路面乾燥無缺陷、無障礙物、視距良好，且依其智識、能力
    及經驗，並無不能注意之情事，詎被告竟疏未注意及此，仍
    貿然左轉，致撞擊欲穿越上開路口之行人章權，被告之駕車
    行為自有過失。而章權因本件車禍事故死亡一節，業經臺灣
    高雄地方法院檢察署檢察官督同法醫師相驗明確，且製有相
    驗筆錄、相驗屍體證明書、檢驗報告書各1 份在卷足憑，足
    認章權之死亡結果與被告駕車之過失行為間，具有相當因果
    關係。綜上，被告前開不利於己之自白應與事實相符，本案
    事證明確，被告之犯行至堪認定。
三、核被告所為，係犯刑法第276 條第2 項之業務過失致死罪。
    又被告於肇事後停留在現場，並向據報前往現場之員警坦承
    其肇事犯罪乙節，有高雄市政府警察局交通大隊交通事故談
    話紀錄表1 紙在卷可佐，是以被告對於未經發覺之犯罪自首
    而接受裁判，應依刑法第62條前段之規定，減輕其刑。本院
    審酌被告係從事駕駛業務之人，本應負有較高之注意義務，
    竟因駕車疏失釀成本案道路交通事故，並造成章權死亡之結
    果，其過失犯行所造成之損害係屬重大而無可回復，致告訴
    人等無端承受喪失至親之痛，且迄今尚未與告訴人達成和解
    ，藉以填補上開損害；惟念及被告於審判程序中坦承犯行，
    犯後態度尚可，兼衡其智識程度、生活狀況等一切情狀，酌
    情量處如主文所示之刑。
四、至告訴意旨雖以被害人章權遭受被告所駕駛曳引車撞擊之地
    點係於行人穿越道上，認應適用道路交通管理處罰條例第86
    條第1 項之規定加重其刑，惟查：系爭車禍肇事路段之五福
    三路係以中央分隔島各分隔出東西向快、慢車道，各向皆設
    有快車道2 線（寬度由內至外各為3.9 、3.2 公尺）、慢車
    道1 線，車禍發生後被告所駕車輛係以車頭朝東向停置在五
    福三路東向已過上開路口行人穿越道6.1 公尺之外側快車道
    上，其車頭前1 公尺處即為被害人所留下之血跡（長0.1 公
    尺，寬0.4 公尺），現場別無其他撞擊之痕跡，此有上開道
    路交通事故現場圖、現場照片4 幀在卷可憑，故以被害人血
    跡遺留處距離行人穿越道尚有6.1 公尺憑斷，固足證被害人
    曾於此處受到車輛之衝擊倒地，惟並無從證明其是否因行經
    行人穿越道上遭受撞擊，故依卷內事證既無法證明被害人係
    於行人穿越道上遭被告所駕駛之車輛碰撞，依罪疑唯輕之原
    則，自應為被告有利之認定，而難認有道路交通管理處罰條
    例第86條第1 項加重規定之適用，併予敘明。
據上論斷，應依刑事訴訟法第273 條之1 第1 項、第299 條第1
項前段，刑法第276 條第2 項、第62條前段、刑法施行法第1 條
之1 ，判決如主文。
本案經檢察官許怡萍到庭執行職務。
中    華    民    國    99    年    4     月    30    日
                  交通法庭    法  官    李代昌
以上正本證明與原本無異。
如不服本判決應於收受本判決後10日內向本院提出上訴書狀，並
應敘述具體理由，如未敘述上訴理由者，應於上訴期間屆滿後20
日內補提理由書狀於本院（均須按他造當事人之人數附繕本）「
切勿逕送上級法院」。
中    華    民    國    99    年    4     月    30    日
                              書記官    黃振祐
附錄本案論罪科刑法條：
中華民國刑法第276條
因過失致人於死者，處2 年以下有期徒刑、拘役或2000元以下罰
金。
從事業務之人，因業務上之過失犯前項之罪者，處5 年以下有期
徒刑或拘役，得併科3000元以下罰金。

司法院資訊處製作；財團法人民間司法改革基金會備份。
